ACORDAO-COMPLETO-2543245

ACÓRDÃO DE RELAÇÃO

ACÓRDÃO DE RELAÇÃO 5975/2022 ATA 33/2022 - SEGUNDA CÂMARA

Acórdão 5975/2022-TCU-Segunda Câmara
VISTOS e relacionados estes autos que cuidam de ato de admissão emitido pela Caixa Econômica Federal, submetido a este Tribunal para fins de registro.
Considerando que o presente processo foi apreciado por meio do Acórdão 1482/2022-TCU-Segunda Câmara, no qual o Tribunal considerou ilegal e negou registro ao ato de admissão em favor de Camila Morena Ferreira (Ato n. 31348/2017) e determinou a expedição de comandos a serem discriminados no item 1.7 da referida decisão.
Considerando, no entanto, que no item 1.7 do Acórdão 1482/2022-TCU-Segunda Câmara não houve a prolação de quaisquer Determinações/Recomendações/Orientações.
Considerando os pareceres uniformes emitidos pela unidade técnica e pelo MP/TCU (peças 12, 13 e 15) .
Os Ministros do Tribunal de Contas da União, com fundamento no art. 143, inciso V, alínea "d" do Regimento Interno/TCU, c/c o enunciado nº 145 da Súmula da Jurisprudência predominante do Tribunal de Contas da União e com o inciso I do art. 463 do Código de Processo Civil, ACORDAM em apostilar Acórdão 1482/2022-TCU-Segunda Câmara, Sessão de 29/3/2022, Ata nº 8/2022, do processo a seguir relacionado para fins de correção de erro material; manter os demais termos do Acórdão ora retificado, de acordo com os pareceres emitidos nos autos pela UT  e pelo Ministério Público junto a este Tribunal, e informando aos interessados que o presente Acórdão pode ser acessado por meio do endereço eletrônico www.tcu.gov.br/acordaos. Para que:
Onde se lê:
"ACORDAM os Ministros o Tribunal de Contas da União, reunidos em Sessão da Segunda Câmara, com fundamento nos arts. 1º, inciso V, e 39, inciso I, da Lei nº 8.443/92, c/c os arts. 17, inciso II; 143, inciso II e 260 e 262 do Regimento Interno/TCU, em considerar ilegal e negar registro ao ato de admissão em favor de Camila Morena Ferreira (Ato n. 31348/2017) e expedir os comandos discriminados no item 1.7.";
Leia-se:
"ACORDAM os Ministros o Tribunal de Contas da União, reunidos em Sessão da Segunda Câmara, com fundamento nos arts. 1º, inciso V, e 39, inciso I, da Lei nº 8.443/92, c/c os arts. 17, inciso II; 143, inciso II e 260 e 262 do Regimento Interno/TCU, em considerar ilegal e negar registro ao ato de admissão em favor de Camila Morena Ferreira (Ato n. 31348/2017) ."
1. Processo TC-Processo 043.509/2021-5 (ATOS DE ADMISSÃO) 
	1.1. Interessado: Camila Morena Ferreira (XXX.368.676-XX) .
	1.2. Órgão/Entidade: Caixa Econômica Federal.
	1.3. Relator: Ministro Antonio Anastasia.
	1.4. Representante do Ministério Público: Procurador Sergio Ricardo Costa Caribé.
	1.5. Unidade Técnica: Secretaria de Fiscalização de Integridade de Atos e Pagamentos de Pessoal e de Benefícios Sociais (Sefip) .
	1.6. Representação legal: não há.
	1.7. Determinações/Recomendações/Orientações: não há.

Segunda Câmara

Caixa Econômica Federal.

Camila Morena Ferreira (XXX.368.676-XX).

ANTONIO ANASTASIA

não há.

Procurador Sergio Ricardo Costa Caribé.

ATOS DE ADMISSÃO (ADS)

Secretaria de Fiscalização de Integridade de Atos e Pagamentos de Pessoal e de Benefícios Sociais (Sefip).